【裁判字號】    98,簡上,1429
【裁判日期】    990520
【裁判案由】    傷害
【裁判全文】
臺灣板橋地方法院刑事判決            98年度簡上字第1429號
上  訴  人
即  被  告  乙○○
選任辯護人  李金澤律師
上列上訴人因傷害案件，不服本院98年度簡字第2951號，中華民
國98年10月26日所為第一審簡易判決（聲請簡易判決處刑案號：
98年度調偵字第312 號），提起上訴，本院管轄第二審之合議庭
判決如下：
    主  文
上訴駁回。
    事  實
一、乙○○於民國97年8 月31日13時30分許，在臺北縣永和市○○街98號1 樓其所經營之早餐店內，因細故與丙○○發生爭
    執，竟基於傷害人之身體之犯意，持店內椅子丟丙○○，致
    丙○○跌坐在地，受有背挫傷、右側手挫傷、胸壁挫傷及右
    側臗挫傷之傷害。
二、案經丙○○訴由臺北縣政府警察局永和分局報告臺灣板橋地
    方法院檢察署檢察官偵查後聲請簡易判決處刑。
    理  由
壹、程序方面：本件檢察官、被告及辯護人對於以下援引被告以
    外之人於審判外之陳述，均答稱「沒有意見」並不爭執其證
    據能力，經本院審酌結果，認為下列所採之證據，並無違法
    取證或證據力有明顯偏低情形，以資為證據，並無不當，是
    徵諸刑事訴訟法第159 條之5 規定本旨，
    本案經調查之證據，均應認為有證據能力。
貳、實體方面：
一、訊據上訴人即被告乙○○否認有傷害犯行，先辯稱：告訴人
    丙○○雖沒有打我，但是有做出衝向我的動作，我氣的摔我
    自己店裡的椅子云云，後改稱：我用椅子丟他（指告訴人）
    ，但沒有丟到他，我是拿椅子防衛，告訴人有把拐杖拿起來
    ，我拿椅子是正當防衛，我砸到自己之腳，且告訴人是自己
    推開椅子坐在地上云云。辯護人則辯稱：告訴人之指述前後
    不一，且告訴人報案當時並無驗傷單，於偵查中並指陳胸部
    沒有外傷，復與診斷證明書所載「胸壁挫傷」並不相符云云
    。
二、經查：
（一）證人即告訴人丙○○於本院審理時證稱：我跟被告發生爭
      吵，之後被告就從櫃檯那邊，拿一個有靠背之椅子朝我胸
      部砸過來，我因此跌坐在地上，造成我背、尾椎、手指及
      胸部有受傷、我老婆有報警，警察來時，我說我有受傷，
      他們就帶我去醫院，至於何時做筆錄我已經忘記了等語。
      另證人即到場處理之警員尤琳彥亦證稱：我到場時，告訴
      人是跌坐在地上等語明確（見本院第59頁至第61頁、原審
      卷第32頁反面）。復參諸告訴人證述受傷之情節亦與其所
      提出來之驗傷單其上所記載之受有背挫傷、右側手挫傷、
      胸壁挫傷及右側臗挫傷等傷害吻合，並有天主教會耕莘醫
      院永和分院乙種診斷證明書及病歷資料在卷可稽（見97年
      度偵字第25 291號卷第18頁、本院卷第27頁至第33頁）。
      再佐以被告於檢察官偵查時亦供承：我有拿椅子丟告訴人
      等語如上。顯見告訴人證述上開受傷之情節與事實相符，
      堪予採信。雖證人丁○○於本院審理時證稱：被告有拿起
      椅子直接丟在地上云云，惟此與被告所自承之上情不符，
      顯與事實不符，無以為憑，被告及辯護人辯稱：被告自己
      跌坐地上云云，自不足採信。雖告訴人於偵查中證稱：我
      胸部沒外傷云云，惟於本院審理時改證稱如上，而其偵查
      所證述之上情並未經具結，本不具證據能力，再者，亦與
      其就診時所自述之剛被人打致胸部疼痛及醫生診斷後認胸
      壁有挫傷之情矛盾，是自以其於本院所證之情節較為可採
      。
（二）證人丁○○於本院審理時證稱：告訴人是驗完傷之後才去
      警局製做筆錄，被告拿起椅子丟的時候，當時告訴人是站
      著，我聽到椅子摔在地上的聲音時，告訴人已經坐在地上
      了，告訴人沒有用拐杖雖然可以站立，但不是很穩，在被
      告拿椅子起來丟的時候，告訴人並沒有快速往被告處移動
      ，被告丟椅子時我並沒有看到，我只聽到椅子丟到地上之
      聲音，椅子是掉在被告身邊等語（見本院卷第61頁至第63
      頁），被告及辯護人對證人丁○○所證之上情均表示沒有
      意見，是證人丁○○所證上情自堪採信，顯見事發當時告
      訴人是持柺杖站立著，不可能又持柺杖攻擊被告，且亦無
      快速朝被告移動之情，告訴人既無持柺杖攻擊被告之事實
      ，並無現在不法侵害之情狀存在，至為明確，被告辯稱：
      丟椅子是正當防衛云云，亦不足採。
（三）證人尤琳彥雖證稱：告訴人是先作筆錄，晚上才去就醫驗
      傷等情在卷，惟此與證人丁○○所證告訴人是驗完傷才去
      警局作筆錄之情矛盾，亦與警員於97年3 月31日16時55分
      所製作告訴人之警詢筆錄，筆錄中明白記載有驗傷單之情
      不符，另參以本院調閱之告訴人就診病歷資料，告訴人到
      院時間為14時05分，並非晚上，是證人尤琳彥所證上情亦
      與事實不符，不足採信。
（四）綜上，被告及辯護人所辯上情，均不足採信，被告既有朝
      告訴人丟椅子，可能造成告訴人受到身體傷害，應有預見
      ，仍執意為之，足見被告確有傷害之犯意與犯行無訛。從
      而，被告前揭辯詞，為事後卸責之詞，不足憑採。綜上所
      述，被告上開犯行，事証明確，犯行堪予認定。
三、原審以上訴人即被告罪證明確，適用刑事訴訟法第449 條第
    1 項前段、第3 項、第454 條第2 項，刑法第277 條第1項
    、第41條第1 項前段、刑法施行法第1 條之1 第1 項、第2
    項前段等規定，並審酌被告僅因細故糾紛，不思理性解決糾
    紛，竟為丟擲椅子之行為，致告訴人跌坐在地，而受有背挫
    傷等傷害，兼衡被告之品行、智識程度、生活狀況、犯罪之
    動機、目的、手段、犯後態度，迄未與告訴人達成民事和解
    以取得諒解之犯罪後態度等一切情狀，量處拘役20日，如易
    科罰金，以新臺幣一千元折算一日，其認事用法均無違誤，
    量刑亦屬妥適，應予維持，被告上訴請求改判云云，為無理
    由，應予駁回。
本案由檢察官甲○○聲請以簡易判決處刑，經檢察官賴建如到庭
執行職務。
據上論斷，應依刑事訴訟法第455 條之1 第1 項、第3 項、第
368 條，判決如主文。
中    華    民    國    99    年    5     月    20    日
                  刑事第四庭?審判長法?官  樊季康
                                    法?官  劉元斐
                                    法?官  徐子涵
上列正本證明與原本無異。
不得上訴。
                                    書記官  張桐嘉
中    華    民    國    99    年    5     月    21    日
論罪法條
中華民國刑法第277條
（普通傷害罪）
傷害人之身體或健康者，處 3 年以下有期徒刑、拘役或 1 千元
以下罰金。
犯前項之罪因而致人於死者，處無期徒刑或 7 年以上有期徒刑；
致重傷者，處3年以上10年以下有期徒刑。

司法院資訊處製作；財團法人民間司法改革基金會備份。
